臺灣臺南地方法院刑事判決
111年度易字第92號
                                       111年度易字第93號
                                       111年度易字第94號
公  訴  人  臺灣臺南地方檢察署檢察官
被      告  李宗桂



上列被告因恐嚇取財案件，經檢察官提起公訴（99年度偵字第12
319號、第13082號、第15770號、第16774號、100年度偵字第69
號）、移送併辦(100年度偵字第60號、第103年度偵字第13146號
)及追加起訴(100年度偵字第372號)，本院判決如下：
    主  文
本件公訴不受理。
    理  由
一、公訴意旨略以：如起訴書、移送併辦意旨書及追加起訴書所
    載（如附件）。
二、按被告死亡者，應諭知不受理之判決，刑事訴訟法第303條
    第5款定有明文。
三、查本件被告李宗桂業於民國110年12月30日死亡，此有個人
    基本資料查詢結果附卷可稽，依據首開說明，爰不經言詞辯
    論，逕為不受理之判決。
四、據上論斷，應依刑事訴訟法第303條第5款、第307條，判決
    如主文。
本案經檢察官林慧美、李駿逸、陳昆廷提起公訴、檢察官陳竹君
移送併辦。
中　　華　　民　　國　　111 　年　　1 　　月　　20　　日
　　　　　　　　　刑事第六庭  審判長法  官  高如宜  
　　　　　　　　　
                  　　　　　　　　　法  官  陳鈺雯
　　　　　　　　　
　　　　　　　　　                  法　官　鄭銘仁
以上正本證明與原本無異。
如不服本判決應於收受本判決後20日內向本院提出上訴書狀，並
應敘述具體理由。其未敘述上訴理由者，應於上訴期間屆滿後20
日內向本院補提理由書狀（均須按他造當事人之人數附繕本）「
切勿逕送上級法院」。
    　　                            書記官　陳姝妤
　　　　　　　　　　　　　　　　
中　　華　　民　　國　　111 　年　　1 　　月　　24　　日
附件一
臺灣臺南地方法院檢察署檢察官起訴書
                                     99年度偵字第12319號
    被　　　告　李宗桂　男　54歲（民國00年00月00日生）
                        住臺南市○○區○○○路00巷0弄00
                          號
                        國民身分證統一編號：Z000000000號
上列被告因恐嚇取財案件，已經偵查終結，認應該提起公訴，茲
將犯罪事實及證據並所犯法條分敘如下：
        犯罪事實
一、李宗桂前因恐嚇案件，經臺灣臺南地方法院判處有期徒刑3
    月確定，於民國97年10月7日執行完畢。詎仍未悔改，因積
    欠姓名年籍不詳綽號「紅龜」之成年男子債務，於97、98年
    間某日，得知「紅龜」欲收購人頭帳戶，亦明知其為綽號「
    紅龜」之人向不特定人收集之銀行及郵局金融帳戶，可能幫
    助不法犯罪集團對不特定人施行恐嚇取財犯罪行為之用，竟
    與「紅龜」約定以每交付1份人頭帳戶資料（含帳戶存摺、
    提款卡及密碼）可得新台幣（下同）15,000元之報酬，其中
    1萬元以現金支付，另5,000元則抵償李宗桂之欠款。李宗桂
    遂向朋友宣傳得以現金蒐購帳戶，待需錢孔急之人前來。嗣
    林家汝（業經法院判決確定）聽聞得知，與李宗桂連絡後，
    於98年11月30日，前往合作金庫商業銀行永康分行（以下簡
    稱合庫銀行）開設0000000000000號帳戶後，旋於同日將上
    開帳戶存摺交付予李宗桂，翌日（12月1日）再將提款卡及
    密碼交付予李宗桂，作為抵銷向李宗桂所借1萬元之代價。
    嗣李宗桂取得上開帳戶存摺、金融卡、密碼後，即將之交予
    綽號「紅龜」之人，使「紅龜」所屬之犯罪集團得基於意圖
    為自己不法所有之犯意聯絡，由其中之成員於99年1月27日1
    3時37分，撥打賽鴿腳環上之鴿主電話，向鴿主蔡琰琦恐嚇
    稱需1800元代價贖回賽鴿1隻，否則鴿子就不放等語，致鴿
    主蔡琰琦心生畏懼，而依指示於同年1月27日將前揭款項匯
    入林家汝上開合庫銀行永康分行帳戶內。
二、案經臺南市政府警察局第三分局移送偵辦。
　　    證據並所犯法條
一、證據清單及待證事實
編號      證  據  名  稱       待  證  事  項  1 被告李宗桂於警詢、本署檢察事務官詢問之供述 ⑴被告與「紅龜」約定以犯罪事實欄所示之方式、條件，為「紅龜」對外蒐購帳戶之事實。 ⑵林家汝向被告表示想賣出帳戶後，被告即告知蒐購價格為1萬元，並連絡「紅龜」在臺南市永康區龍潭國小附近交付帳戶。  2 證人林家汝於警詢、本署檢察事務官詢問之證述 證人林家汝因積欠被告債款，遂以交付上開合庫銀行帳戶抵銷債款之事實。  3 被害人蔡琰琦於警詢之證述 被害人蔡琰琦接獲前揭電話，並匯出1800元至上開帳戶  4 合庫銀行99年2月10日(99)合金南永康字第99005號函暨其所附帳戶資料、印鑑卡、客戶歷史交易清單 林家汝申請使用上開合庫銀行帳戶及於99年1月27日由蔡琰琦轉入1800元後，隨即遭提領。  5 郵政跨行匯款申請書影本1紙 被害人蔡琰琦轉帳1800元至林家汝上開合庫銀行帳戶 
二、核被告李宗桂所為係犯刑法第346條第1項、第30條之幫助恐
    嚇取財罪嫌。被告李宗桂前因恐嚇案件，經法院判處有期徒
    刑3月確定，於97年10月7日執行完畢，此有刑案資料查註紀
    錄表、矯正簡表在卷可憑，其於有期徒刑執行完畢後5年內
    故意再犯本件有期徒刑以上之罪，為累犯，請依刑法第47條
    第1項之規定，加重其刑。
三、依刑事訴訟法第251條第1項提起公訴。
    此　致
臺灣臺南地方法院
中　　華　　民　　國　 100　　年　　3 　　月　　 8　　日
                              檢 察 官  林  慧  美
本件證明與原本無異
中　　華　　民　　國　 100　　年　　3 　　月　　21　　日
                              書 記 官  李  貞  慧
所犯法條：
中華民國刑法第30條
（幫助犯及其處罰）
幫助他人實行犯罪行為者，為幫助犯。雖他人不知幫助之情者，
亦同。
幫助犯之處罰，得按正犯之刑減輕之。

中華民國刑法第346條
（單純恐嚇罪）
意圖為自己或第三人不法之所有，以恐嚇使人將本人或第三人之
物交付者，處6月以上5年以下有期徒刑，得併科1千元以下罰金
。
以前項方法得財產上不法之利益，或使第三人得之者，亦同。
前二項之未遂犯罰之。

附件二
臺灣臺南地方法院檢察署檢察官起訴書
                                     99年度偵字第13082號
                                     99年度偵字第15770號
                                     99年度偵字第16774號
                                     100年度偵字第69號
    被　　　告　李宗桂　男　54歲（民國00年00月00日生）                      國民身分證統一編號：Z000000000                       號　　　　　　　　
                         住臺南市○○區○○○路00巷0弄00
                           號
                洪芳仁　 男　46歲（民國00年0月0日生）
                         國民身分證統一編號：Z000000000   號
                         住臺南市○區○○街000巷00弄0號
                        （另案在法務部○○○○○○○○○
                         ○○執行中）
                謝樹根　 男　52歲（民國00年0月00日生）
                         國民身分證統一編號：Z000000000   號　　　　　　　　　　　
                         住臺南市○○區○○路0段00巷00號
上列被告因恐嚇取財案件，業經偵查終結，認應提起公訴，茲將
犯罪事實及證據並所犯法條分敘如下：
        犯  罪  事  實
一、李宗桂前因恐嚇案件，經法院判處有期徒刑3月確定，於民
    國97年10月7日執行完畢；洪芳仁前因竊盜、違反毒品危害
    防制條例等案件，經法院分別判處有期徒刑1月15日2次、2
    月15日及4月2次確定，經減刑及定應執行刑為有期徒刑7月1
    5日確定，於97年8月3日執行完畢；謝樹根前因違反毒品危
    害防制條例案件，經法院判處有期徒刑1年2月確定，於96年
    7月12日執行完畢。
二、李宗桂因積欠真實姓名年籍不詳、綽號「紅龜」之成年男子
    債務，並於97、98年間，得知「紅龜」欲收購金融帳戶以供
    從事恐嚇取財犯罪之用，竟與「紅龜」共同基於恐嚇取財之
    犯意聯絡，約定以每交付予「紅龜」1份金融帳戶資料（含
    帳戶存摺、提款卡及密碼）可得新台幣（下同）1萬5千元之
    報酬，其中1萬元以現金支付，另5千元則抵償李宗桂積欠「
    紅龜」之欠款。嗣李宗桂於99年2月間某日，在洪芳仁位於
    臺南市○區○○街000巷00弄0號住處，以1千5百元之代價，向
    有幫助恐嚇取財犯意之洪芳仁，購得洪芳仁自不知情之友人
    盧建銘處所取得之盧建銘所申辦之0000000000號行動電話門
    號SIM卡，隨即以上開行動電話門號，用作收購金融帳戶之
    聯絡電話。李宗桂於99年4月中旬某日，在謝樹根位於臺南
    市○○區○○路0段00巷00號住處，以5千元之代價，向有幫助恐
    嚇取財犯意之謝樹根，購得謝樹根所有之中華郵政股份有限
    公司臺南郵局帳號00000000000000號帳戶之存摺、提款卡、
    密碼等物品或資料；李宗桂又於99年4月間某日，以上開000
    0000000號行動電話作為聯絡工具，在臺南市北區區公所附
    近，以8千元之代價，向有幫助恐嚇取財犯意之黃健展（黃
    健展涉嫌幫助恐嚇取財罪嫌部分，另案經本署檢察官聲請簡
    易判決處刑）購得黃健展所有之華南商業銀行北臺南分行帳
    號00000000000號帳戶、中華郵政股份有限公司西華郵局帳
    號00000000000000號帳戶之存摺、提款卡、密碼等物品或資
    料，李宗桂並將上開購得之謝樹根、黃健展之金融帳戶之存
    摺、提款卡、密碼等物品或資料均交予「紅龜」，嗣「紅龜
    」所屬之恐嚇取財集團即於附表所示時間，以附表所示方式
    ，向附表所示之人恐嚇取財，致使附表所示之人心生畏懼，
    並依指示匯款至謝樹根、黃健展所提供上開金融帳戶內。
三、案經臺南市警察局（現改制為臺南市政府警察局）第五分局
    報告、臺南市警察局（現改制為臺南市政府警察局）移送暨
    本署檢察官自動檢舉簽分偵辦。
　　    證  據  並  所  犯  法  條
一、證據方法及待證事實
編號 證  據  方  法 待  證  事  實 1 被告李宗桂於警詢、本署檢察事務官詢問之供述 全部犯罪事實 2 被告洪芳仁於警詢、本署檢察事務官詢問之供述 被告洪芳仁於99年2月間某日，在臺南市○區○○街000巷00弄0號住處，以1千5百元之代價，將自不知情之友人盧建銘處所取得之盧建銘所申辦之0000000000號行動電話門號SIM卡，販售予被告李宗桂之事實 3 被告謝樹根於警詢、本署檢察事務官詢問之供述 被告謝樹根於99年4月中旬某日，在臺南市○○區○○路0段00巷00號住處，以5千元之代價，將所有之中華郵政股份有限公司臺南郵局帳號00000000000000號帳戶之存摺、提款卡、密碼等物品或資料，販售予被告李宗桂之事實 4 證人黃健展於警詢、本署檢察事務官詢問之證述 被告李宗桂於99年4月間某日，以0000000000號行動電話作為聯絡工具，在臺南市北區區公所附近，以8千元之代價，向證人黃健展購得證人黃健展所有之華南商業銀行北臺南分行帳號00000000000號帳戶、中華郵政股份有限公司西華郵局帳號00000000000000號帳戶之存摺、提款卡、密碼等物品或資料之事實 5 證人蔡其國、劉錫村、李中保、蕭顯宗、謝永安、陳麗芬、林財慶、洪政東、謝春哲、李德合、陳貴英、顏榮民、薛淵琳、徐千惠、李萱怡、張再員、何儒融、陳盛風、陳文敦、陳慶助、魏江甫、張正雄於警詢之證述 證人蔡其國等人於附表所示時間，遭以附表所示方式恐嚇取財，致使證人蔡其國等人心生畏懼，並依指示匯款至被告謝樹根、證人黃健展所提供上開金融帳戶內之事實 6 被告謝樹根所有之中華郵政股份有限公司臺南郵局帳號00000000000000號帳戶、證人黃健展所有之華南商業銀行北臺南分行帳號00000000000號帳戶、中華郵政股份有限公司西華郵局帳號00000000000000 號帳戶基本資料、交易明細 被告李宗桂於上揭時、地，以上揭代價，向被告謝樹根、證人黃健展收購金融帳戶，嗣證人蔡其國等人於附表所示時間，遭以附表所示方式恐嚇取財，致使證人蔡其國等人心生畏懼，並依指示匯款至被告謝樹根、證人黃健展所提供上開金融帳戶內之事實 7 郵政跨行匯款申請書影本22紙 證人蔡其國等人於附表所示時間，遭以附表所示方式恐嚇取財，致使證人蔡其國等人心生畏懼，並依指示匯款至被告謝樹根、證人黃健展所提供上開金融帳戶內之事實 8 刑案資料查註紀錄表、完整矯正簡表 被告李宗桂前因恐嚇案件，經法院判處有期徒刑3月確定，於97年10月7日執行完畢之事實   被告洪芳仁前因竊盜、違反毒品危害防制條例等案件，經法院分別判處有期徒刑1月15日2次、2月15日及4月2次確定，經減刑及定應執行刑為有期徒刑7月15日確定，於97年8月3日執行完畢之事實   被告謝樹根前因違反毒品危害防制條例案件，經法院判處有期徒刑1年2月確定，於96年7月12日執行完畢之事實 
二、核被告李宗桂所為，係犯行法第346條第1項之恐嚇取財罪嫌
    ；被告洪芳仁、謝樹根所為，則係犯刑法第346條第1項、第
    30條第1項之幫助恐嚇取財罪嫌。被告李宗桂與真實姓名年
    籍不詳、綽號「紅龜」之成年男子間，有犯意聯絡與行為分
    擔，請論以共同正犯。被告李宗桂前因恐嚇案件，經法院判
    處有期徒刑3月確定，於97年10月7日執行完畢；被告洪芳仁
    前因竊盜、違反毒品危害防制條例等案件，經法院分別判處
    有期徒刑1月15日2次、2月15日及4月2次確定，經減刑及定
    應執行刑為有期徒刑7月15日確定，於97年8月3日執行完畢
    ；被告謝樹根前因違反毒品危害防制條例案件，經法院判處
    有期徒刑1年2月確定，於96年7月12日執行完畢，有刑案資
    料查註紀錄表、完整矯正簡表在卷可證，其受徒刑之執行完
    畢，5年以內故意再犯有期徒刑以上之罪，請均論以累犯。
三、依刑事訴訟法第251條第1項提起公訴。
　　此　    致
臺灣臺南地方法院

中　　華　　民　　國　 100　　年　　3 　　月　　1 　　日
                          檢　察　官      李  駿  逸
本件證明與原本無異　　　　　　　　　　　　
中　　華　　民　　國　 100　　年　　3 　　月　　7 　　日
                          書  記  官      陳  仕  龍
附錄所犯法條：
刑法第346條
意圖為自己或第三人不法之所有，以恐嚇使人將本人或第三人之
物交付者，處6月以上5年以下有期徒刑，得併科1千元以下罰金
。
以前項方法得財產上不法之利益，或使第三人得之者，亦同。
前二項之未遂犯罰之。
附表：
編號   時  間    詐  騙  或  恐  嚇  方  式 被害人 1 99年4月26日下午14時5分 撥打賽鴿腳環上之鴿主電話，向鴿主蔡其國稱需8400元代價贖回賽鴿，否則鴿子就不放等語，致鴿主蔡其國心生畏懼，而依指示將前揭款項匯入謝樹根上開台南郵局帳戶內 蔡其國 2 99年4月26日下午14時10分 撥打賽鴿腳環上之鴿主電話，向鴿主劉錫村稱需5200元代價贖回賽鴿，否則鴿子就不放等語，致鴿主劉錫村心生畏懼，而依指示將前揭款項匯入謝樹根上開台南郵局帳戶內 劉錫村 3 99年4月26日下午14時11分 撥打賽鴿腳環上之鴿主電話，向鴿主李中保稱需2720元代價贖回賽鴿，否則鴿子就不放等語，致鴿主李中保心生畏懼，而依指示將前揭款項匯入謝樹根上開台南郵局帳戶內 李中保 4 99年4月26日下午14時11分 撥打賽鴿腳環上之鴿主電話，向鴿主蕭顯宗稱需3030元代價贖回賽鴿，否則鴿子就不放等語，致鴿主蕭顯宗心生畏懼，而依指示將前揭款項匯入謝樹根上開台南郵局帳戶內 蕭顯宗 5 99年4月26日下午14時18分 撥打賽鴿腳環上之鴿主電話，向鴿主謝永安稱需8000元代價贖回賽鴿，否則鴿子就不放等語，致鴿主謝永安心生畏懼，而依指示將前揭款項匯入謝樹根上開台南郵局帳戶內 謝永安 6 99年4月26日下午14時21分 撥打賽鴿腳環上之鴿主電話，向鴿主陳麗芬稱需3000元代價贖回賽鴿，否則鴿子就不放等語，致鴿主陳麗芬心生畏懼，而依指示將前揭款項匯入謝樹根上開台南郵局帳戶內 陳麗芬 7 99年4月26日下午14時23分 撥打賽鴿腳環上之鴿主電話，向鴿主林財慶稱需2740元代價贖回賽鴿，否則鴿子就不放等語，致鴿主林財慶心生畏懼，而依指示將前揭款項匯入謝樹根上開台南郵局帳戶內 林財慶 8 99年4月26日下午14時25分 撥打賽鴿腳環上之鴿主電話，向鴿主洪政東稱需2550元代價贖回賽鴿，否則鴿子就不放等語，致鴿主洪政東心生畏懼，而依指示將前揭款項匯入謝樹根上開台南郵局帳戶內 洪政東 9 99年4月26日下午14時38分 撥打賽鴿腳環上之鴿主電話，向鴿主謝春哲稱需2100元代價贖回賽鴿，否則鴿子就不放等語，致鴿主謝春哲心生畏懼，而依指示將前揭款項匯入謝樹根上開台南郵局帳戶內 謝春哲 10 99年4月26日下午14時44分 撥打賽鴿腳環上之鴿主電話，向鴿主李德合稱需2700元代價贖回賽鴿，否則鴿子就不放等語，致鴿主李德合心生畏懼，而依指示將前揭款項匯入謝樹根上開台南郵局帳戶內 李德合 11 99年4月26日下午15時28分 撥打賽鴿腳環上之鴿主電話，向鴿主陳貴英稱需6000元代價贖回賽鴿，否則鴿子就不放等語，致鴿主陳貴英心生畏懼，而依指示將前揭款項匯入謝樹根上開台南郵局帳戶內 陳貴英 12 99年4月14日中午12時 撥打賽鴿腳環上之鴿主電話，向鴿主顏榮民稱需2525元代價贖回賽鴿，否則鴿子就不放等語，致鴿主顏榮民心生畏懼，而依指示將前揭款項匯入黃健展上開西華郵局帳戶內 顏榮民 13 99年4月14日中午12時 撥打賽鴿腳環上之鴿主電話，向鴿主薛淵琳稱需2510元代價贖回賽鴿，否則鴿子就不放等語，致鴿主薛淵琳心生畏懼，而依指示將前揭款項匯入黃健展上開西華郵局帳戶內 薛淵琳 14 99年4月14日中午13時 撥打賽鴿腳環上之鴿主電話，向鴿主徐千惠稱需2580元代價贖回賽鴿，否則鴿子就不放等語，致鴿主徐千惠心生畏懼，而依指示將前揭款項匯入黃健展上開西華郵局帳戶內 徐千惠 15 99年4月14日中午13時 撥打賽鴿腳環上之鴿主電話，向鴿主李萱怡稱需2300元代價贖回賽鴿，否則鴿子就不放等語，致鴿主李萱怡心生畏懼，而依指示將前揭款項匯入黃健展上開西華郵局帳戶內 李萱怡 16 99年4月14日中午12時 撥打賽鴿腳環上之鴿主電話，向鴿主張再員稱需2570元代價贖回賽鴿，否則鴿子就不放等語，致鴿主張再員心生畏懼，而依指示將前揭款項匯入黃健展上開西華郵局帳戶內 張再員 17 99年4月14日中午13時 撥打賽鴿腳環上之鴿主電話，向鴿主何儒融稱需2515元代價贖回賽鴿，否則鴿子就不放等語，致鴿主何儒融心生畏懼，而依指示將前揭款項匯入黃健展上開西華郵局帳戶內 何儒融 18 99年4月14日中午12時 撥打賽鴿腳環上之鴿主電話，向鴿主陳盛風稱需2100元代價贖回賽鴿，否則鴿子就不放等語，致鴿主陳盛風心生畏懼，而依指示將前揭款項匯入黃健展上開西華郵局帳戶內 陳盛風 19 99年4月14日中午12時 撥打賽鴿腳環上之鴿主電話，向鴿主陳文敦稱需2550元代價贖回賽鴿，否則鴿子就不放等語，致鴿主陳文敦心生畏懼，而依指示將前揭款項匯入黃健展上開西華郵局帳戶內 陳文敦 20 99年4月14日中午12時 撥打賽鴿腳環上之鴿主電話，向鴿主陳慶助稱需2200元代價贖回賽鴿，否則鴿子就不放等語，致鴿主陳慶助心生畏懼，而依指示將前揭款項匯入黃健展上開西華郵局帳戶內 陳慶助 21 99年4月14日中午14時 撥打賽鴿腳環上之鴿主電話，向鴿主魏江甫稱需2580元代價贖回賽鴿，否則鴿子就不放等語，致鴿主魏江甫心生畏懼，而依指示將前揭款項匯入黃健展上開西華郵局帳戶內 魏江甫 22 99年4月27日下午13時10分 撥打賽鴿腳環上之鴿主電話，向鴿主張正雄稱需5000元代價贖回賽鴿，否則鴿子就不放等語，致鴿主張正雄心生畏懼，而依指示將前揭款項匯入黃健展上開華南銀行帳戶內 張正雄 

附件三
臺灣臺南地方法院檢察署檢察官移送併辦意旨書
                                       100年度偵字第60號
    被　　告　李宗桂　男　54歲（民國00年00月00日生）
                      身分證統一編號：Z000000000號　　
                      住臺南市○○區○○○路00巷0弄00號
上列被告因恐嚇取財案件，業經偵查終結，認應移請併案審理，
茲將犯罪事實及證據並所犯法條分敘如下：
一、犯罪事實李宗桂因積欠真實姓名年籍不詳、綽號「紅龜」之
    成年男子債務，並於民國97、98年間，得知「紅龜」欲收購
    金融帳戶以供從事恐嚇取財犯罪之用，竟與「紅龜」共同基
    於恐嚇取財之犯意聯絡，約定以每交付予「紅龜」1份金融
    帳戶資料（含帳戶存摺、提款卡及密碼）可得新臺幣（下同
    ）1萬5000元之報酬，其中1萬元以現金支付，另5000元則抵
    償李宗桂積欠「紅龜」之欠款。嗣李宗桂於99年4月間某日
    ，在臺南市北區區公所附近，以8000元之代價，向有幫助恐
    嚇取財犯意之黃健展（黃健展涉嫌幫助恐嚇取財罪嫌部分，
    業經判決確定）購得黃健展所有之華南商業銀行北臺南分行
    （下稱華南銀行）帳號000000000000號帳戶、中華郵政股份
    有限公司西華郵局（下稱西華郵局）帳號00000000000000號
    帳戶之存摺、提款卡、密碼等物件資料，李宗桂並將上開購
    得黃健展之金融帳戶之存摺、提款卡、密碼等物件資料均交
    予「紅龜」，嗣「紅龜」所屬之恐嚇取財集團即㈠於99年4月
    14日下午2時30分許，以電話向魏江甫恐嚇稱其所有之賽鴿1
    隻遭擄，要求魏江甫匯款至黃健展上開西華郵局帳戶，致魏
    江甫心生畏懼，遂於翌日上午9時30分至中華郵政股份有限
    公司西港郵局匯款2580元至黃健展上開西華郵局帳戶。㈡於9
    9年5月2日下午2時許，以電話向吳垂拱恐嚇稱其所有之賽鴿
    1隻遭擄，要求吳垂拱匯款至黃健展上開華南銀行帳戶，致
    吳垂拱心生畏懼，遂於翌日至彰化第六信用合作社匯款2300
    元至黃健展上開華南銀行帳戶。案經本署檢察官自動檢舉簽
    分偵辦。
二、證據並所犯法條
  ㈠被告李宗桂於警詢及本署檢察事務官詢問之供述、證人黃健
    展於警詢及本署檢檢察事務官詢問之證述、告訴人魏江甫於
    警詢時之指訴、被害人吳垂拱於警詢時之證述、證人黃建展
    上開華南銀行及西華郵局帳戶基本資料及往來明細、郵政國
    內匯款執據1紙、彰化第六信用合作社跨行匯款回單1紙。
  ㈡核被告所為，係犯刑法第346條第1項之恐嚇取財罪嫌。
三、移請併案辦理案件被告前曾被訴恐嚇取財案件，業經臺灣臺
    南地方法院檢察署檢察官以99年度偵字第13802號、第15770
    號、第16774號、100年度偵字第69號提起公訴，現由臺灣臺
    南地方法院以99年度易字第286號案件審理中，有該案起訴
    書及本署刑案資料查註記錄表等在卷足憑。本件被告所涉恐
    嚇取財案件，與上開提起公訴之事實，係被告同一時、地蒐
    購同一帳戶後交付他人使用，而造成數被害人遭恐嚇取財之
    結果，乃一行為涉嫌觸犯數罪名之想像競合犯關係，屬法律
    上一罪，爰請依法併予審理。
　　此    致
臺灣臺南地方法院
中　　華　　民　　國　 100　　年　　3 　　月　　25　　日
                           檢　察　官   陳竹君
本件證明與原本無異
中　　華　　民　　國　 100　　年　　3 　　月　　29　　日
                           書  記  官   朱倖儀

附件四
臺灣臺南地方法院檢察署檢察官移送併辦意旨書
                                    103年度偵字第13146號
    被　　　告　李宗桂　男　58歲（民國00年00月00日生）
                        住臺南市○○區○○○路00巷0弄00
                        號
                        國民身分證統一編號：Z000000000號
上列被告因恐嚇取財案件，嗣經偵查結果，認應與貴院審理之10
0年度易緝字第71號案件併案審理，茲敘述併辦意旨如下：
一、犯罪事實：
    李宗桂因積欠真實姓名年籍不詳、綽號「紅龜」之成年男子
    債務，並於民國97、98年間，得知「紅龜」欲以新台幣（下
    同）1萬5千元之價格收購金融帳戶以供恐嚇取財犯罪之用，
    為能抵償其對「紅龜」之欠款，竟基於幫助恐嚇取財之犯意
    ，於99年4月間某日，在臺南市北區區公所附近，除向有幫
    助恐嚇取財犯意之黃健展（所涉幫助恐嚇取財犯行，業經臺
    灣臺南地方法院以99年度簡字第2476號判決判處有期徒刑4
    月確定）購得金融帳戶外，亦經由黃健展之介紹，以5000元
    之代價，向有幫助恐嚇取財犯意之李勇良（所涉幫助恐嚇取
    財犯行，業經臺灣臺南地方法院以100年度簡字第2054號判
    決判處有期徒刑4月確定）購得李勇良所有之臺南鹽埕郵局
    帳號00000000000000號帳戶之存摺、提款卡、密碼，李宗桂
    再將上開帳戶轉售予「紅龜」，以幫助「紅龜」及所屬犯罪
    集團，恐嚇不特定人匯款至上開帳戶。嗣「紅龜」所屬之恐
    嚇取財集團意圖為自己不法之所有，基於恐嚇取財之犯意，
    於99年4月12日，以電話向蘇瑞娘恐嚇稱已抓獲其所飼養之
    鴿子，須匯款2,500元，始將鴿子放回，不匯款就把鴿子殺
    掉等語，使蘇瑞娘心生畏懼，依指示於翌（13）日轉帳2,50
    0元至李勇良之臺南鹽埕郵局帳戶。嗣因蘇瑞娘報警處理，
    經李勇良、黃健展到案說明後，始循線查悉上情。案經本署
    檢察官簽分偵辦。
二、證據：
    （一）另案被告李勇良於警詢時及偵查中之供述。
    （二）另案被告黃健展於偵查中之供述。
    （三）被害人蘇瑞娘於警詢時之指述。
    （四）另案被告李勇良臺南鹽埕郵局帳戶之開戶資料、客戶
          歷史交易清單、存款明細（儲戶收執據）各1份。
三、所犯法條：核被告所為，係犯刑法第30條第1項前段、第346
    條第1項之幫助恐嚇取財罪嫌。
四、併辦理由：被告於99年4月間，在臺南市北區區公所附近，
    向另案被告黃健展收購金融帳戶後轉售予「紅龜」，「紅龜
    」及所屬犯罪集團，再恐嚇被害人蔡其國等匯款至另案被告
    黃健展之金融帳戶內，被告所涉此部分犯行前由本署檢察官
    以99年度偵字第13082號、第15770號、第16774號、100年度
    偵字第69號提起公訴，現由貴院（璧股）以100年度易緝字
    第71號案件審理中，有該案起訴書及本署刑案資料查註記錄
    表等在卷足憑。本件同一被告所涉幫助恐嚇取財罪嫌，其所
    收購、轉售另案被告李勇良臺南鹽埕郵局帳戶之時間、地點
    ，與前案所收購、轉售另案被告黃健展金融帳戶之時間、地
    點相同，應係基於同一幫助行為所犯，而被告以一幫助行為
    ，觸犯前案及本案之幫助恐嚇取財罪名，為想像競合犯，是
    本件與該案為法律上同一案件，自應移請併案審理。
　　此    致
臺灣臺南地方法院
中　　華　　民　　國　 104　　年　　8 　　月　　20　　日
                            檢察官  馮 君 傑
本件證明與原本無異
中　　華　　民　　國　 104　　年　　8 　　月　　25　　日
                            書記官  黃 士 娥
附件五
臺灣臺南地方法院檢察署檢察官追加起訴書
                                      100年度偵字第372號
    被　　　告　李宗桂　男　54歲（民國00年00月00日生）
                        住臺南市○○區○○○路00巷0弄00號
                        國民身分證統一編號：Z000000000號
上列被告前因恐嚇取財案件，業經提起公訴（99年度偵字第1308
2號等），茲將其相牽連之恐嚇取財案件，追加起訴如下：
            犯罪事實
一、李宗桂因積欠真實姓名年籍不詳綽號「紅龜」之成年男子債
    務，並得知綽號「紅龜」男子欲收購金融帳戶以供從事恐嚇
    取財犯罪之用，竟與綽號「紅龜」男子共同基於恐嚇取財之
    犯意聯絡，由李宗桂接續於98年8月31日及98年9月初某日，
    在臺南市安平區大潤發安平店賣場外之停車場，以兩個帳戶
    新臺幣（下同）4, 000元之代價，介紹林世峯（業經判刑確
    定）將其本人所申請之第一商業銀行竹溪分行帳號：000000
    00000號帳戶及其不知情友人周淑梅（另為不起訴處分）所
    申請之臺灣土地銀行安南分行帳號：000000000000號帳戶之
    存摺、提款卡及密碼，售與綽號「紅龜」男子，嗣綽號「紅
    龜」男子所屬擄鴿勒贖集團成員分別於98年9月15日及23日
    在賽鴿練習經過之路徑，架設網子捕捉竊取莊志朧及謝秀美
    飼養之賽鴿，而依賽鴿懸掛於腳環上之電話號碼撥打電話予
    莊志朧及謝秀美，揚言若不付款將不歸還賽鴿，致使莊志朧
    及謝秀美心生畏懼，莊志朧遂於同年月15日，匯款5,000元
    至上開林世峯第一商業銀行竹溪分行之帳戶內，而謝秀美則
    於同年月23日，匯款1萬元至上開周淑梅臺灣土地銀行安南
    帳戶內，惟謝秀美於匯款後立即報警處理，所匯之款項因而
    未遭提領而未遂。
二、案經本檢察官自動檢舉偵辦。
　　      證據並所犯法條
一、證據清單：
    ㈠被告李宗桂偵查中之自白。
    ㈡被害人莊志朧及謝秀美警詢中之陳述。
    ㈢林世峯第一銀行開戶基本資料表及帳戶交易明細表1份。
    ㈣周淑梅土地銀行開戶基本資料表及帳戶交易明細表1份。
    ㈤被害人莊志朧郵政跨行匯款申請書及黃寶宗第一銀行（被
      害人謝秀美匯款轉帳之帳戶）存摺交易明細表各1份。
二、被告所犯法條：核被告所為，係犯刑法第346條第1項之恐嚇
    取財及同條第3項、第1項之恐嚇取財未遂等罪嫌。被告以1
    行為觸犯上開2罪名，為想像競合犯，請依刑法第55條前段
    規定，從一重之恐嚇取財罪處斷。
三、依刑事訴訟法第265條第1項追加起訴。
        此　致
臺灣臺南地方法院
中　　華　　民　　國　 100　　年　　3 　　月　　25　　日
                              檢 察 官　陳 昆 廷
本件證明與原本無異
中　　華　　民　　國　 100　　年　　4 　　月　　6 　　日
                              書 記 官  鄭 綺 雯
附錄所犯法條：
刑法第346條
意圖為自己或第三人不法之所有，以恐嚇使人將本人或第三人之
物交付者，處六月以上五年以下有期徒刑，得併科一千元以下罰
金。
以前項方法得財產上不法之利益，或使第三人得之者，亦同。
前二項之未遂犯罰之。